臺灣新北地方法院板橋簡易庭民事簡易判決
　　　　　　　　　　　　　　　　　 110年度板簡字第1953號

原　　　告　馬美華　

被　　　告　周煒智　

訴訟代理人　吳政諺　
上列當事人間因過失傷害案件，原告提起刑事附帶民事訴訟，請
求侵權行為損害賠償，經本院刑事庭裁定 （110年度審交附民字
第276號）移送前來，本院於中華民國110年11月15日言詞辯論終
結，判決如下：
    主      文
被告應給付原告新臺幣壹拾貳萬元，及自民國一一○年八月七日
起至清償日止，按週年利率百分之五計算之利息。
原告其餘之訴駁回。
訴訟費用由被告負擔十分之二，餘由原告負擔。
本判決第一項得假執行。
    事實及理由
一、原告主張：被告於民國109年 5月19日16時5分許，駕駛車牌
    號碼000-0000號之自用小客車（下稱系爭車輛），沿新北市
    中和區員山路往中正路方向行駛，行經新北市中和區員山路
    與中正路之交岔路口，欲右轉中正路而駛至行人穿越道時，
    本應注意行近行人穿越道，遇有行人穿越時，無論有無交通
    指揮人員指揮或號誌指示，均應暫停讓行人先行通過，而依
    當時路況，並無不能注意之情事，竟疏未注意禮讓行人穿越
    道上之行人先行，貿然右轉欲駛入中正路，適原告自上開交
    岔路口往員山路方向行走，沿行人穿越道步行穿越中正路，
    被告所駕車輛右側車頭因而不慎碰撞原告（下稱系爭侵權行
     為），當場造成原告跌倒在地，致原告受有胸椎第9節、第
    12節壓迫性骨折之傷害。爰依侵權行為之法律關係請求被告
    賠償精神慰撫金新臺幣(下同)600,000元，並聲明：㈠、被
    告應給付原告600,000元，及自起訴狀繕本送達翌日起至清
    償日止，按週年利率百分之 5計算之利息；㈡、願供擔保，
    請准宣告假執行。
二、被告則以：僅能賠償約100,000元等語資為抗辯。
三、得心證之理由：
㈠、本件原告主張被告就系爭事故具有過失，且其過失與系爭傷
    害間具有相當因果關係之事實，有診斷證明書為證（見本院
    卷第47頁），參以被告因對原告過失傷害行為，業經本院刑
    事庭以110年度審交易字第203號判處有罪確定在案，且為被
    告所不爭執，自堪信為真實。惟被告就原告請求之損害賠償
    數額有所爭執，並以前揭情詞置辯，是本件應審究者厥為：
    被告應給付原告之精神慰撫金數額為若干？茲析述如后：
㈡、被告應給付原告之精神慰撫金數額？
    按慰撫金之賠償，其核給之標準固與財產上損害之計算不同
    ，然非不可斟酌雙方身分資力與加害程度，及其他各種情形
    核定相當之數額。又民法第195條第1項雖規定不法侵害他人
    之身體、健康者，得請求賠償相當金額之非財產上之損害，
    惟所謂相當，除斟酌雙方身分資力外，尤應兼顧加害程度與
    其身體、健康影響是否重大以為斷（最高法院89年度台上字
    第1952號判決）。本院審酌原告因系爭事故受有胸椎第 9節
    、第12節壓迫性骨折之傷害，因系爭傷害多次就醫，造成生
    活上之不便利，併考量兩造財產所得資料，兼衡身分、家庭
    狀況、資力、加害程度等一切情狀，認原告得請求之精神慰
    撫金以120,000元為適當。
四、末按給付無確定期限者，債務人於債權人得請求給付時，經
    其催告而未為給付，自受催告時起，負遲延責任。其經債權
    人起訴而送達訴狀，或依督促程序送達支付命令，或為其他
    相類之行為者，與催告有同一之效力；遲延之債務，以支付
    金錢為標的者，債權人得請求依法定利率計算之遲延利息；
    應付利息之債務，其利率未經約定，亦無法律可據者，週年
    利率為5％，民法第229條第2項、第233條第1項前段及第203
    條分別定有明文。查原告所提起訴狀繕本係於 110年8月6日
    送達被告之同居人，有本院送達證書可稽（見本院卷第33頁
    ），揆諸前揭說明，原告自得請求被告給付自該狀送達翌日
    即110年8月7日起至清償日止，按週年利率5％計算之利息。
五、綜上所述，原告因系爭事故受有系爭傷害，則原告依侵權行
    為法律關係，請求被告給付120,000元，及自110年8月7日起
    至清償日止，按週年利率 5％計算之利息，為有理由，應予
    准許；至原告逾此範圍之請求，為無理由，應予駁回。
六、本件原告勝訴部分，係就民事訴訟法第427條第1項訴訟適用
    簡易程序所為被告敗訴之判決，爰依同法第389條第 1項第3
    款之規定，職權宣告假執行。至原告就敗訴部分陳明願供擔
    保聲請宣告假執行，因訴之駁回而失所依據，應予駁回。
七、訴訟費用負擔之依據：民事訴訟法第79條。本件係刑事附帶
    民事訴訟，由本院合議庭裁定移送民事庭之事件，依刑事訴
    訟法第504條第2項之規定，免納裁判費，依卷內資料，無其
    他訴訟費用，是本件暫無應確定之訴訟費用額，惟將來仍非
    無可能產生其他訴訟費用，或顯現已產生之訴訟費用，仍依
    法諭知訴訟費用負擔之依據，併此敘明。
中　　華　　民　　國　 110　　年　　11　　月　　26　　日
                  臺灣新北地方法院板橋簡易庭
                              法  官  吳孟竹
上列為正本係照原本作成。
如不服本判決，應於收受送達後20日內以違背法令為理由向本院
提出上訴狀（上訴理由依法應表明一、原判決所違背之法令及其
具體內容。二、依訴訟資料可認為原判決有違背法令之具體事實
。）如於本判決宣示後送達前提起上訴者，應於判決送達後20日
內補提上訴理由書（須附繕本），如未於上訴後20日內補提合法
上訴理由書，法院得逕以裁定駁回上訴。
中　　華　　民　　國　 110　　年　　11　　月　　26　　日
                              書記官  呂亞馨